【裁判字號】    92,易,198
【裁判日期】    920912
【裁判案由】    竊盜
【裁判全文】
臺灣臺南地方法院刑事判決                          九十二年度易字第一九八號
    公  訴  人  臺灣臺南地方法院檢察署檢察官
    被      告  丙○○
右列被告因竊盜案件，經檢察官提起公訴（九十年度偵字第三七六九號）及移
（九十二年度偵字第四八九八號、九十二年度偵字第六○五八號），本院判決如左：
    主  文
丙○○共同連續攜帶兇器竊盜，處有期徒刑壹年陸月。扣案之大型油壓剪壹支沒收。
    事  實
一、丙○○意圖為自己不法所有之概括犯意，先後於如附表所列之時間、地點，以附
    表所示之犯罪方法，先後竊取如附表編號一、四所示己○○及乙○○之財物得逞
    ，及附表編號二、三、五所示己○○、戊○○及甲○○之財物未得逞。嗣分別於
    九十一年九月六日十九時十分許、同年十一月二十五日二十二時二十分許、九十
    二年五月二十三日十七時許，為警當場查獲附表編號二、三、五所示之竊盜犯行
    ，並起出大亞ＩＶ２５０㎡、華光ＩＶ２５０㎡電纜線絕緣護套各一條及大型油
    壓剪一支，進而查悉附表編號一所示犯行；再於九十二年四月三日十一時五十分
    許，經警循線查獲附表編號四所示之竊盜犯行。
二、案經己○○訴由臺南縣警察局佳里分局及臺南縣警察局歸仁分局報請臺灣臺南地
    方法院檢察署檢察官偵查起訴暨臺南縣警察局歸仁分局報請臺灣臺南地方法院檢
    察署檢察官移送本院併案審理。
    理  由
一、訊據被告丙○○固坦承附表編號五所示竊盜犯行，並供承於附表四所載時地徒手
    摘取被害人乙○○所有之熱水爐等情，惟矢口否認有何附表編號一至五之竊盜犯
    行，辯稱：伊為警查獲時身上都沒有東西，是被人誣賴，且伊以為熱水爐是壞的
    ，才會取走云云（見本院九十二年八月二十九日審判筆錄）。經查：
  (一)、附表編號一、二所示犯行，業據告訴人即五洲製革股份有限公司（下稱五洲
        公司）己○○於警詢中指訴明確，且被告於警詢中亦坦承上開犯罪事實，供
        稱：「因我老闆丁○○，用小貨車將我載至五洲公司後方將我放下，要我進
        入五洲公司內剪電纜線，而又臨時通知我用電話0000000000打給
        我，說有人在問，要我趕快離開，我因走出來未發現老闆車子所以才沿路走
        ，走的滿身大汗，是為找老闆車子．．．」、「我老闆丁○○要我進入五洲
        公司內剪電纜線，因為他說他知道什麼較值錢，當時拿了老闆給我的剪電纜
        線的大鐵剪刀一把。」、「當時因老闆之告知，警覺到事情不妙才丟下工具
        （大剪刀）離開該處，然後才又會同警察取出大剪刀來（太西一－三三號旁
        農田內）。」、「曾經二次進入五洲公司內，一次是九月一日晚上七時許，
        當時是進去剪電纜線，九月二日晚上七時許才進去將電纜線搬出來。」、「
        兩次都是由老闆同我一起進入五洲公司內行竊，一同剪電纜線，一同搬出來
        ，剪線工具就是今天所持之大剪刀，同樣用老闆今天所駕駛之六Ｓ－六六四
        ○號自小貨車載走。」、「剪了兩支管子，每支管內有三條電纜線，約有一
        支大電線桿之長度，共有六條，每次老闆都拿新臺幣兩千元給我。」、「我
        所稱之老闆均為同一人，就是丁○○，是該人沒錯。」等語明確（見九十一
        年九月七日警詢筆錄），核與證人張三貴於警詢中證述：「因我與五洲公司
        有生意往來，最近該公司內有電纜線要我們處理，但卻經常失竊，本日就是
        特別前往巡視，我在本日下午約三時許就在五洲公司廢水處理處附近之牆外
        守候，而就在十九時十分許發現一部小貨車在公司附近停車，因夜間剎車燈
        很亮，我發現可疑，注視一下才發現有人下車。」；另證人陳昭顯亦證述：
        「約於十九時十分許，發現有一部自小貨車在五洲公司工廠後面停車，並有
        一人下車，並往附近之香焦園走去，而該貨車就在公司附近打轉，正巧又轉
        到我與張三貴前面來，我們便記下該車之兩組車號，車號為Ｆ五－九○五五
        號及六Ｓ－六六四○號，然後前往將該車攔下，詢問駕駛人來此地做何事，
        並告訴駕駛人因五洲公司有遭竊多次，已向派出所報了案，該駕駛人下車與
        我們理論，說我為何不能來，並要我們查看他的後行旅箱，因我與張三貴均
        未看出有何東西，無法攔住該車，便任由該車駛離。」等情節相符（見九十
        一年九月六日、同年九月七日警詢筆錄）。雖被告嗣於偵、審中翻異前供，
        改以前詞置辯。然其於偵查中先是陳稱：「我因會怕，所以都亂講。」（見
        九十一年十月二十四日偵訊筆錄），復於本院訊問中稱：「（問：警訊中所
        言是否實在？）不實在，警察說如果我不說實在話，就要打我，用這個方式
        嚇我，但是警察沒有打我。」云云（見本院九十二年三月二十日訊問筆錄）
        ，而經本院傳訊證人即製作被告筆錄之警員蔡武璋亦否認有以不正方式製作
        筆錄，被告亦稱：對證人蔡武璋所言沒有意見，他給伊的感覺是他要打伊，
        但是沒有打等語（見本院九十二年五月十五日訊問筆錄），已難認被告有何
        遭受刑求情事，堪認被告於警詢中之供述，係基於自由意識下所為，且被告
        嗣後尚協同警方起出五洲公司所失竊之大亞ＩＶ２５０ｍ㎡、華光ＩＶ２５
        ０ｍ㎡電纜線絕緣護套各一條及大型油壓剪一支，另經本院依職權調取另案
        被告丁○○使用之行動電話0000000000號，於九十一年九月六日
        十九時八分五十秒確有與被告所使用之0000000000號行動電話通
        聯之紀錄，此有和信電訊股份有限公司函附之用戶年籍資料及通聯紀錄一件
        在卷可稽，益見被告於警詢中之自白，核與事實相符，應可採信，此外，並
        有刑案現場照片十二幀在卷可佐，被告與另案被告丁○○共同攜帶兇器竊盜
        既、未遂犯行，足堪認定。
  (二)、附表編號三所示犯行，業據被害人戊○○於警詢中指述其所失竊的冷氣銅管
        原係放在案發現場貨櫃屋下方，而查獲地點卻在貨櫃屋左邊車庫，被告遭查
        獲位置旁。並經證人張清寶證稱：「我於九十一年十一月二十五日二十二時
        許我走出自宅欲至戶外廁所小便，剛好看見丙○○鬼鬼崇崇的走進歸仁鄉○○○路○段一八三巷十三號（華岱水電公司）大門內，我就躲在暗處約十分
        鐘，看他到底要幹什麼，直到見他閃身進入貨櫃製之辦公室下方，我就猜想
        他是小偷，趕緊叫我兒子張智信出來圍堵，我叫兒子張智信從該公司大門之
        西側，我則從南側進入華岱水電公司，進入時丙○○見到我們進入，就躲於
        華岱水電公司東側車庫，我見他躲入車庫，我即尾隨進入，大聲問他要幹什
        麼？他說他醉酒，在該處是要小便，我說沒關係，你在那裡坐好，我叫該公
        司的老闆來看看公司是否有財物損失，然後我就以行動電話聯絡華岱水電公
        司老闆戊○○，約五分鐘後，老闆到達現場，確定丙○○是小偷才由戊○○
        打電話報警處理。」，另證人張智信亦證述：「我的父親張清寶發現，居家
        後面有一男子行跡可疑，就立即返家叫我出來我出來後就兵分二路，父親從
        前大門進入我從側面菜園進入，因我到達時有看見一名男子肩膀掛一白色類
        似水管東西，那位男子看見我的父親從前大門進入時，就匆忙往車庫方向跑
        並躲在放置物品黑暗角落，我的父親就立即上前將那位男子擒住並通知物品
        主人戊○○前來清查損失，經清查發現原放置在貨櫃下的冷氣銅管卻不翼而
        飛，又在男子躲避處尋獲，物品主人戊○○就報警處理。」等語明確（見九
        十一年十一月二十五日警詢筆錄），且證人張清寶、張智信等人與被告既不
        相識，當無設詞攀誣之理，其上開證言，應屬真實可信，此外，並有現場照
        片四幀、現場圖及當場於被告身旁查獲之冷氣機用銅管一條（長約二十尺）
        扣案可資佐證，被告附表編號三之竊盜未遂犯行，亦足資認定。
  (三)、附表編號四所示犯行，業據證人簡楊素美證述：扣案之熱水爐於九十二年四
        月一日九時許在臺南縣歸仁鄉○○村○○○街對面舊貨商內向一名叫阿義男
        子購買，並指認該名叫阿義之男子即為被告丙○○，另被害人於警詢中陳述
        扣案熱水爐為伊所有，熱水爐之三隻腳因時間已久斷了一隻，該熱水爐底部
        木材燃燒處底座因高溫所以破損，是伊親自用鐵絲圍繞固定，熱水爐還可使
        用等語明確（均見九十二年四月三日警詢筆錄）。而被告於本院審理中亦供
        陳伊是徒手扯下來等語（見本院九十二年六月二十三日審判筆錄），則該熱
        水爐既然仍附掛於被害人住處後方，被告尚須將該熱水爐扯下，始能取走該
        熱水爐，此與一般廢棄無主物之情形，實有相當差異，被告為一意識健全之
        成年人，豈有無法分辨該熱水爐究否為無主物之可能。況被告自承未向屋主
        洽詢系爭熱水爐是否為廢棄之無主物，即率爾取走系爭熱水爐，綜合上情以
        觀，被告主觀上對於系爭熱水爐尚非廢棄物應有認識，自無解於被告本件竊
        盜犯行之罪責，是被告上開所辯，係屬飾卸之詞，當無可採。此外，並有熱
        水爐一個及現場照片五幀在卷可稽，事證明確，被告附表編號四之竊盜既遂
        犯行堪以認定。
  (四)、附表編號五所示犯行，業經被告於警詢、偵查及本院審理中坦承不諱，核與
        被害人甲○○指述情節相符，此外並有鋁廢料二袋及現場照片十幀在卷可參
        ，事證明確，被告附表編號五之竊盜未遂犯行亦堪以認定，自應依法論科。
二、查扣案之大型油壓剪係金屬製品，質地堅硬，客觀上足以危害他人生命、身體之
    安全，可供兇器使用。核被告丙○○如附表編號一、二所示意圖為自己不法之所
    有，持上揭兇器竊取告訴人己○○之財物，係犯刑法第三百二十一條第一項第三
    款、第二項之竊盜既、未遂罪。如附表編號三至五所示，徒手竊取被害人戊○○
    、甲○○財物未得逞及徒手竊取被害人乙○○財物得手，均係犯同法第三百二十
    條第一項、第二項之竊盜既、未遂罪。被告與另案被告丁○○就附表編號一、二
    犯行間，有犯意聯絡及行為分擔，均應論共同正犯。被告先後五次竊盜既、未遂
    犯行，時間緊接，方法相同，觸犯犯罪基本構成要件相同之罪名，顯係基於概括
    犯意反覆為之，應依連續犯之規定論以一罪，並論以情節較重之刑法第三百二十
    一條第一項第三款之攜帶兇器竊盜罪，並依法加重其刑。被告附表編號四、五所
    載犯行，雖未為起訴書所論列，惟此與前揭論罪部分為連續犯，屬裁判上一罪之
    同一案件，為起訴效力所及，本院依法自應予以審究。爰審酌被告不思正途，隨
    意竊取他人財物，毫無尊重他人所有物之體認，欠缺法紀觀念，竊得財物之價值
    及造成被害人損害之程度、犯罪後猶飾詞否認附表編號一至四犯行等一切情狀，
    量處如主文所示之刑。至扣案之活動扳手一支係另案被告楊有義所有供犯罪所用
    之物，業據被告供明在卷，爰依刑法第三十八條第一項第二款之規定宣告沒收。
據上論斷，應依刑事訴訟法第二百九十九條第一項前段，刑法第二十八條、第五十六
條、第三百二十一條第一項第三款、第三十八條第一項第二款，判決如主文。
中      華      民      國    九十二    年      九      月      十二    日
                              臺灣臺南地方法院刑事第二庭
                                 審判長  法  官
                                         法  官
                                         法  官
右正本證明與原本無異。
如不服本判決應於送達後十日內向本院提出上訴狀（應附繕本）。
附錄本案論罪科刑法條全文：
刑法第三百二十條
意圖為自己或第三人不法之所有，而竊取他人之動產者，為竊盜罪，處五
年以下有期徒刑、拘役或五百元以下罰金。
意圖為自己或第三人不法之利益，而竊佔他人之不動產者，依前項之規定
處斷。
前二項之未遂犯罰之。
刑法第三百二十一條
犯竊盜罪而有左列情形之一者，處六月以上、五年以下有期徒刑：
一  於夜間侵入住宅或有人居住之建築物、船艦或隱匿其內而犯之者。
二  毀越門扇、牆垣或其他安全設備而犯之者。
三  攜帶兇器而犯之者。
四  結夥三人以上而犯之者。
五  乘火災、水災或其他災害之際而犯之者。
六  在車站或埠頭而犯之者。
前項之未遂犯罰之。
附表：
┌──┬──────┬───┬──────────────┬────┬────┬──┬────┐
│編號│犯罪地點    │被害人│犯罪方法                    │犯罪時間│得手物品│既遂│移送機關│
│    │            │      │                            │（民國）│        │與否│移送案號│
├──┼──────┼───┼──────────────┼────┼────┼──┼────┤
│１  │臺南縣西港鄉│己○○│與另案被告丁○○共同基於概括│九十一年│電纜線護│既遂│臺南地檢│
│    │後營村三五０│      │犯意聯絡，由丁○○駕駛四Ｓ－│九月一日│套250平 │    │九十一年│
│    │號五公司    │      │六六四○號自小貨車搭載丙○○│及同年九│方公尺二│    │度偵字第│
│    │            │      │前往五洲公司，並推由丙○○攜│月二日十│條（大亞│    │一○六三│
│    │            │      │帶客觀上足以危害人之生命、身│九時許  │牌64公分│    │○、一二│
│    │            │      │體之大型油壓剪一支剪斷電纜線│        │及華光牌│    │五○三號│
│    │            │      │而竊取之，再於隔日共同將電纜│        │50分各一│    │        │
│    │            │      │線取出。                    │        │條）    │    │        │
├──┼──────┼───┼──────────────┼────┼────┼──┼────┤
│２  │臺南縣西港鄉│己○○│同右方式侵入五洲公司，欲剪取│九十一年│尚未竊取│未遂│臺南地檢│
│    │後營村三五０│      │電纜線。                    │九月六日│        │    │九十一年│
│    │號五洲公司  │      │                            │十九時  │        │    │度偵字第│
│    │            │      │                            │十分    │        │    │一○六三│
├──┼──────┼───┼──────────────┼────┼────┼──┼────┤
│３  │臺南縣歸仁鄉│戊○○│徒手竊取                    │九十一年│冷氣機銅│未遂│臺南地檢│
│    │中正南路一段│      │                            │十一月  │線乙條（│    │九十一年│
│    │一八三巷一三│      │                            │二十五日│長二十尺│    │度偵字第│
│    │號華岱水電公│      │                            │二十二時│）      │    │一○六三│
│    │司          │      │                            │二十分  │        │    │○、一二│
│    │            │      │                            │        │        │    │五○三號│
│    │            │      │                            │        │        │    │        │
│    │            │      │                            │        │        │    │        │
├──┼──────┼───┼──────────────┼────┼────┼──┼────┤
│４  │臺南縣歸仁鄉│乙○○│徒手竊取                    │九十二年│熱水爐乙│既遂│臺南地檢│
│    │崙頂崙頂五街│      │                            │四月一日│個（白鐵│    │九十二年│
│    │八五巷二九號│      │                            │十時    │圓筒、長│    │度偵字第│
│    │後方        │      │                            │        │133公分 │    │四八九八│
│    │            │      │                            │        │圓、97公│    │號      │
│    │            │      │                            │        │分）    │    │        │
├──┼──────┼───┼──────────────┼────┼────┼──┼────┤
│５  │臺南縣歸仁鄉│甲○○│徒手竊取                    │九十二年│鋁門窗廢│未遂│臺南地檢│
│    │信義北路六四│      │                            │五月    │料二袋（│    │九十二年│
│    │號旁工地    │      │                            │二十三日│共二十三│    │度偵字第│
│    │            │      │                            │十六時  │公斤）  │    │六○五八│
│    │            │      │                            │四十分  │        │    │號      │
└──┴──────┴───┴──────────────┴────┴────┴──┴────┘


司法院資訊處製作；財團法人民間司法改革基金會備份。
